【裁判字號】    95,訴,1028
【裁判日期】    950524
【裁判案由】    毒品危害防制條例
【裁判全文】
臺灣臺中地方法院刑事判決              95年度訴字第1028號
公  訴  人  臺灣臺中地方法院檢察署檢察官
被      告  甲○○
上列被告因毒品危害防制條例案件，經檢察官提起公訴（九十五
年度毒偵字第七八０號、第八三一號），被告於準備程序就被訴
事實為有罪之陳述，本院合議庭裁定由受命法官獨任逕行簡式審
判程序，並予判決如下：
    主    文
甲○○連續施用第一級毒品，累犯，處有期徒刑玖月。
扣案之第一級毒品海洛因拾包（不含包裝袋，驗餘淨重合計壹
點陸玖公克）沒收銷燬之；空包裝袋拾個、注射針筒陸支，均
沒收。
    犯罪事實
一、甲○○前於民國八十九年間，曾因竊盜案件，由臺灣高等法
    院臺中分院於八十九年九月十九日以八十九年度上易字第一
    四七七號判處有期徒刑九月確定，其入監執行後，甫在九十
    一年十二月七日因縮刑期滿執行完畢；其前於八十九年間，
    已另因施用毒品案件，經依本院裁定送觀察勒戒後，認有繼
    續施用毒品之傾向，而由本院以裁定送強制戒治，嗣因其之
    戒治成效經評定合格，認無繼續強制戒治之必要，而於八十
    九年八月十日停止戒治處分之執行，並交付保護管束，其後
    因期滿未經撤銷，視為強制戒治期滿執行完畢，且由臺灣臺
    中地方法院檢察署檢察官於九十年三月二十七日以九十年度
    戒毒偵字第一七二號為不起訴處分確定（原定強制戒治期滿
    日期為九十年三月十五日）；詎甲○○仍不知戒絕，於前開
    強制戒治執行完畢後五年內，復基於施用第一級毒品海洛因
    之概括犯意，自九十四年十二月間某日起，至九十五年二月
    十一日上午十時許止，先後在其位於臺中縣清水鎮○○路七
    八號住處內、臺中縣清水鎮○○路一六一之三九號對面開化
    宮公廁內等處，以將少許第一級毒品海洛因混入礦泉水稀釋
    後，注入注射針筒內，再以注射針筒注射血管之方式，連續
    施用第一級毒品海洛因多次。嗣甲○○先後於九十五年一月
    十七日二十三時四十分許及九十五年二月十一日十四時五十
    五分許，各在臺中縣清水鎮○○路一六一之三九號對面開化
    宮公廁前及臺中縣清水鎮○○路四０七號「萊爾富」便利超
    商前為警查獲，並分別扣得其所購入施用之海洛因一包（驗
    餘淨重０‧０八公克）、其所有供施用毒品海洛因所用之注
    射針筒一支及其所購入施用之海洛因十二包（驗餘淨重合計
    一‧六一公克）、其所有供施用毒品海洛因所用之注射針筒
    五支。甲○○二次為警查獲，且均經員警徵得其同意後，採
    集尿液送請鑑驗，因嗎啡（毒品海洛因之代謝物）俱呈現陽
    性反應，始由警進而查悉上情。
二、案經臺中縣警察局清水分局先後報請臺灣臺中地方法院檢察
    署檢察官偵查起訴。
    理    由
一、上開事實，業經被告甲○○於本院訊問時坦認不諱，而被告
    二次為警查獲後所採取之尿液，均經送請中山醫學大學附設
    醫院藥物濫用檢測中心檢驗結果，嗎啡（毒品海洛因之代謝
    物）俱呈現陽性反應，有尿液檢驗報告二份附卷可稽（見核
    交字卷第二四頁，本院卷第一八頁）。另被告二次為警查獲
    時所扣得之白色粉末合計十三包確實皆含有毒品海洛因之成
    分（驗餘淨重合計一‧六九公克），亦有法務部調查局九十
    五年三月十日調科壹字第一二００一七四六０號、九十五年
    四月三日調科壹字第一二００一七六一五號鑑定通知書各一
    紙存卷足參（見本院卷第一九頁、第二０頁），且本院復有
    被告所有供吸食毒品海洛因所用之注射針筒六支扣案可資佐
    證，足見被告上開自白，確與客觀事實相符，堪予採認。又
    被告前於八十九年間，已另因施用毒品案件，經依本院裁定
    送觀察勒戒後，認有繼續施用毒品之傾向，而由本院以裁定
    送強制戒治，嗣因其之戒治成效經評定合格，認無繼續強制
    戒治之必要，而於八十九年八月十日停止戒治處分之執行，
    並交付保護管束，其後因期滿未經撤銷，視為強制戒治期滿
    執行完畢，且由臺灣臺中地方法院檢察署檢察官於九十年三
    月二十七日以九十年度戒毒偵字第一七二號為不起訴處分確
    定（原定強制戒治期滿日期為九十年三月十五日），此有臺
    灣高等法院被告前案紀錄表及臺灣臺中地方法院檢察署全國
    施用毒品案件紀錄表在卷可查，是被告確有於強制戒治執行
    完畢後，五年內復行施用毒品之罪行。綜此，本件事證已臻
    明確，被告施用毒品海洛因之犯行堪以認定。
二、按海洛因係屬毒品危害防制條例第二條第二項第一款所指之
    第一級毒品，核被告甲○○所為，係犯毒品危害防制條例第
    十條第一項之施用第一級毒品罪。被告施用前後持有第一級
    毒品之低度行為，應為其施用第一級毒品之高度行為所吸收
    ，不另論罪。被告先後多次施用第一級毒品海洛因之犯行，
    時間緊接，犯罪構成要件復屬相同，顯係基於概括犯意反覆
    為之，為連續犯，應依刑法第五十六條之規定論以一罪，並
    加重其刑。另被告前曾因竊盜案件，由臺灣高等法院臺中分
    院於八十九年九月十九日以八十九年度上易字第一四七七號
    判處有期徒刑九月確定，其入監執行後，甫在九十一年十二
    月七日因縮刑期滿執行完畢，有前開臺灣高等法院被告前案
    紀錄表在卷可按，被告於有期徒刑執行完畢後，五年以內再
    犯本件有期徒刑以上之罪，為累犯，應依刑法第四十七條規
    定，遞予加重其刑。爰審酌被告前已因施用毒品犯行經觀察
    勒戒及強制戒治，竟仍故態復萌，復行施用毒品不輟，無視
    於毒品對於自身健康之戕害及國家對於杜絕毒品犯罪之禁令
    ，惟衡酌施用毒品係屬自戕行為，被告犯罪手段尚屬平和，
    亦未因此而危害他人，所生損害尚非鉅大，且被告於犯後於
    本院審理時坦承犯行，尚見悔意之犯罪後態度，暨施用毒品
    者均有相當程度之成癮性及心理依賴，其犯罪心態與一般刑
    事犯罪之本質並不相同，應側重適當之醫學治療及心理矯治
    為宜等一切情狀，量處如主文所示之刑。
三、另扣案之白色粉末合計十三包（不含包裝袋，驗餘淨重一‧
    六九公克），經鑑驗後既含第一級毒品海洛因成分，已如前
    述，應依毒品危害防制條例第十八條第一項前段規定，予以
    宣告沒收銷燬之。至扣案之空包裝袋十三個（用以包裝上開
    毒品海洛因，合計重三‧四三公克）及注射針筒六支，係被
    告所有且供其施用毒品海洛因犯罪所用之物，業據被告供明
    在卷（見本院卷第三二頁），爰依刑法第三十八條第一項第
    二款之規定，併為沒收之諭知。
四、至被告甲○○第二次為警查獲，經警徵得其同意後採集尿液
    送驗，甲基安非他命亦呈現陽性反應，此有前揭尿液檢驗報
    告存卷可憑（見本院卷第一八頁），是被告似另涉犯毒品危
    害防制條例第十條第二項之施用第二級毒品罪嫌，此部分因
    非屬檢察官起訴之範圍，本院不容恣加審究，應由檢察官另
    為適法之追處，附此敘明。
據上論斷，應依刑事訴訟法第二百七十三條之一第一項、第二百
九十九條第一項前段，毒品危害防制條例第十條第一項、第十八
條第一項前段，刑法第十一條、第五十六條、第四十七條、第三
十八條第一項第二款，判決如主文。
本案經檢察官陳幸敏到庭執行職務。
中    華    民    國    95    年    5     月    24    日
                  刑事第四庭  法  官  陳思成
上正本證明與原本無異。
如不服本判決，應於送達後十日內向本院提出上訴狀（須附繕
本），上訴於臺灣高等法院臺中分院。
                              書記官  王嘉麒
中    華    民    國    95    年    5     月    24    日
附錄論罪科刑法條
毒品危害防制條例第十條第一項
施用第一級毒品者，處六月以上五年以下有期徒刑。


司法院資訊處製作；財團法人民間司法改革基金會備份。
